臺灣橋頭地方法院民事判決
111年度旗小字第225號
原      告  旺旺友聯產物保險股份有限公司

法定代理人  洪吉雄  
訴訟代理人  吳燕龍  
複  代理人  李信男  
被      告  趙雲霞  
上列當事人間請求侵權行為損害賠償(交通)事件，本院於民國11
1年9月27日言詞辯論終結，判決如下：
    主      文
被告應給付原告新臺幣壹萬壹仟零肆拾陸元，及自民國一一一年
六月二十八日起至清償日止，按週年利率百分之五計算之利息。
訴訟費用新臺幣壹仟元由被告負擔。
本判決得假執行。但被告如以新臺幣壹萬壹仟零肆拾陸元為原告
預供擔保，免為假執行。
    事實及理由
一、原告主張：原告承保車牌號碼0000-00號自用小客車（下稱
    系爭汽車）之車體損失險，於保險期間之民國109年10月26
    日下午6時30分許，因被告駕駛車牌號碼0000-00號自用小客
    車在高雄市○○區○○路000號公有停車場內倒車時，疏未注意
    其他車輛，致碰撞並毀損停放在上開停車場內之系爭汽車（
    下稱系爭事故）。嗣原告已依保險契約賠付系爭汽車修復費
    用新臺幣（下同）11,046元（含工資費用3,675元、烤漆費
    用7,371元），爰依保險法第53條第1項、民法第184條、第1
    91條之2規定提起本訴，請求被告負賠償責任等語。聲明：
    如主文第1項所示。
二、被告則以：對系爭事故之發生及被告有過失不爭執。但事故
    甫發生時，被告已表達賠償意願，只是對方堅持報警，且報
    警後，系爭汽車如何修繕、修繕費用為何，均未告知被告，
    反而等了很久，才由原告直接提告，認為這樣不合理等詞置
    辯。聲明：原告之訴駁回。
三、本院之判斷：
㈠、按因故意或過失，不法侵害他人之權利者，負損害賠償責任
    ；汽車、機車或其他非依軌道行駛之動力車輛，在使用中加
    損害於他人者，駕駛人應賠償因此所生之損害，民法第184
    條第1項前段、第191條之2前段定有明文。又被保險人因保
    險人應負保險責任之損失發生，而對於第三人有損失賠償請
    求權者，保險人得於給付賠償金額後，代位行使被保險人對
    於第三人之請求權；但其所請求之數額，以不逾賠償金額為
    限，保險法第53條第1項亦已明定。
㈡、原告主張其承保系爭汽車之車體損失險，於保險期間之109年
    10月26日下午6時30分許，因被告駕駛汽車在上開停車場內
    倒車時，未注意其他車輛，致碰撞並毀損系爭汽車等節，已
    提出道路交通事故當事人登記聯單、初步分析研判表、行車
    執照、統一發票、修理費用評估單、汽車險理賠計算書、賠
    償給付同意書等件為證（見本院卷第13至17頁），並有系爭
    事故發生後為警製作之交通事故相關資料存卷可參（見本院
    卷第45至61頁），且被告對於系爭事故之發生暨其有過失等
    情均不爭執，故此部分事實，先堪審認。
㈢、其次，原告主張其已依約賠付系爭汽車之修繕費用共11,046
    元（含工資費用3,675元、烤漆費用7,371元）此節，雖據被
    告以前詞爭執。但原告就此已提出與所述內容相符之統一發
    票、修理費用評估單、汽車險理賠計算書、賠償給付同意書
    作為佐證（見本院卷第19至27頁），加以系爭事故發生時，
    乃被告駕駛汽車之左前車頭撞擊系爭汽車之右側車身，有道
    路交通事故調查報告表（二）－１、現場照片存卷可考（見本
    院卷第49至51頁、第55頁），而系爭汽車進廠修復之車損，
    即為與碰撞位置互核相符之右後車門、葉子板等處之拆卸、
    烤漆工程一情，亦據本院核閱前揭修理費用評估單確認無訛
    。是以，系爭汽車之修繕範圍暨支出費用，既核與系爭事故
    發生時之碰撞位置相互一致，且未見有何不合理或不當之處
    ，則原告主張其理賠之修繕費用均屬系爭事故所造成，依上
    開證據調查結果，自堪信屬實。被告雖執前詞否認，卻迄言
    詞辯論終結前，未見有何舉證可推翻原告之主張，則本院自
    無從以被告之空詞爭執，遽為其有利之判斷。從而，系爭汽
    車受有損害既可歸責於被告，且原告已依約賠付與系爭事故
    相關之修繕費用11,046元，則原告主張得依據保險法第53條
    第1項規定向被告求償，自屬有據。
四、綜上所述，原告請求被告應給付11,046元，及自起訴狀繕本
    送達翌日即111年6月28日起至清償日止（起算依據詳見本院
    卷第97頁之送達證書），按週年利率5％計算之利息，為有理
    由，應予准許。
五、本件係依民事訴訟法第436條之8第1項適用小額程序為被告
    敗訴之判決，依同法第436條之20規定，應職權宣告假執行
    。另依同法第392條第2項規定，職權宣告被告如預供擔保，
    免為假執行。
六、本件事證已臻明確，兩造其餘攻擊防禦方法及舉證，經核與
    判決結果不生影響，無逐一論列之必要，併予敘明。
七、訴訟費用負擔之依據：民事訴訟法第78條。本件訴訟費用額
    ，依後附計算式確定如主文所示之金額。
中　　華　　民　　國　　111 　年　　10　　月　　11　　日
          　　　　旗山簡易庭  法　　　官  楊博欽
以上正本係照原本作成。
民事訴訟法第436條之24第2項：對於本判決之上訴，非以違背法
令為理由，不得為之。
如對本判決上訴，須於判決送達後20日內向本院提出上訴狀，並
須表明上訴理由（上訴理由應表明一、原判決所違背之法令及具
體內容。二、依訴訟資料可認為原判決有違背法令之具體事實。
），均須按他造當事人之人數附繕本。　　　　　　　　　
中　　華　　民　　國　　111 　年　　10　　月　　11　　日
      　　　　　　　　　　　　書　記　官  陳秋燕　　
訴訟費用計算式：
裁判費（新臺幣）   1,000元
合計               1,000元